【裁判字號】    89,易,3145
【裁判日期】    890824
【裁判案由】    傷害等
【裁判全文】
臺灣高雄地方法院刑事判決                        八十九年度易字第三一四五號
    公  訴  人  臺灣高雄地方法院檢察署檢察官
    被      告  甲○○
    選任辯護人  呂郁斌
右被告因妨害公務等案件，經檢察官提起公訴（八十九年度偵字第一四四０三號）本
院判決如左：
    主  文
甲○○於公務員依法執行職務時，當場侮辱，處有期徒刑貳月，如易科罰金以參佰元
折算壹日；又對於公務員依法執行職務時，施強暴，處有期徒刑參月，如易科罰金以
參佰元折算壹日，應執行有期徒刑肆月，如易科罰金以參佰元折算壹日，緩刑貳年。
    事  實
一、甲○○於民國八十九年六月二十七日下午四時十五分許，在既未攜帶駕駛執照，
    亦未配載安全帽之違反交通安全規則情況下，騎乘車牌號碼ＯＷＡ─０九二號重
    型機車，搭載其姐乙○○於路上行駛，行經高雄縣岡山鎮○○路九四號附近時，
    遭在該處依法執行路檢及交通稽查職務之警員劉芳義攔阻取締，詎甲○○停車後
    ，不服劉芳義之稽查取締，竟萌生侮辱及妨害警員執行該取締職務之公務之犯意
    ，先以台語「幹你娘」之穢語及英文「ＦＡＴＨＥＲ  ＩＳ  ＭＹ  ＦＡＴＨＥ
    Ｒ」（即意涵我是你老爸之意旨之語）等侮辱之話語，當場辱罵正在執行取締職
    務之劉芳義，復再藉出手揮擊劉芳義頭戴之安全帽致該帽落地毀壞、拉扯劉芳義
    之制服及手臂導致劉芳義因而倒地等強暴方式，除致劉芳義受有左手腕三公分擦
    傷、右手肘四乘二公分皮下血腫及左臉四乘三公分皮下水腫等傷害外，並妨害劉
    芳義執行取締交通違規之警察職務（上開涉及毀損、傷害之部分均已撤回告訴，
    詳如後述），幸經在場之另一名警員朱展春見狀前來，方制伏甲○○。
二、案經告訴人劉芳義訴由高雄縣警察局岡山分局報請臺灣高雄地方法院檢察署檢察
    官偵查起訴。
    理  由
一、訊據被告甲○○對於右開事實坦承不諱，核與告訴人劉芳義及證人朱展春之指訴
    、證述情節相符，並有告訴人之診斷證明書一紙、遭毀壞之安全帽相片及告訴人
    身上制服遭被告拉扯痕跡之相片各一幀在卷可稽。事證明確，被告犯行洵堪認定
    。
二、核被告所為，其對執行取締交通違規之公務之警員當場侮辱，係犯刑法第一百四
    十條第一項之於公務員依法執行職務時當場侮辱罪；其對執行上開公務之警員施
    以強暴，係犯同法第一百三十五條第一項之對於公務員依法執行職務時施強暴罪
    。被告係本於一個當場侮辱及以強暴方式妨害警員執行公務之決意，而接續辱罵
    「幹你娘」之穢語及英文「ＦＡＴＨＥＲ  ＩＳ  ＭＹ  ＦＡＴＨＥＲ」等侮辱
    之話語，以及接續為出手揮擊告訴人頭戴之安全帽致該帽落地、拉扯告訴人之制
    服及手臂導致告訴人因而倒地等強暴之動作，均各為接續犯，各以一罪論。前開
    二罪間，行為互殊、犯意各別，應分論併罰之。爰審酌被告僅因不服取締，竟當
    場侮辱執行職務之警員及妨害警員執行公務，業已侵害國家公務之執行，然念其
    犯後坦承犯行，且復向警員即告訴人道歉，而取得諒解，有和解書一份可參，顯
    見其有所悔悟，犯後態度堪認良好等一切情狀，酌情量處如主文所示之刑，並諭
    知易科罰金之折算標準，以及定其執行刑並諭知易科罰金之折算標準。末查被告
    先前未曾受有期徒刑以上刑之宣告，有台灣高等法院被告全國前案紀錄表及台灣
    高雄地方法院檢察署刑案資料查註紀錄表在卷可稽，其因一時衝動失慮，致罹罪
    章，信其經此次偵審程序後，應知所警惕，無再犯之虞，本院衡情，認其所受上
    開刑之宣告，以暫不執行為當，爰併均予宣告緩刑二年，以啟自新。
三、公訴意旨另認被告前開對告訴人辱罵、前開出手揮擊告訴人頭戴之安全帽致該帽
    落地毀壞、拉扯告訴人之制服及手臂導致告訴人倒地而受有左手腕三公分擦傷、
    右手肘四乘二公分皮下血腫及左臉四乘三公分皮下水腫等傷害之行為，尚涉犯刑
    法第三百零九條第一項之公然侮辱罪、第二百七十七條第一項之傷害罪及同法第
    三百五十四條之毀損罪等語，然按告訴乃論之罪，告訴人於第一審辯論終結前，
    得撤回其告訴，刑事訴訟法第二百三十八條第一項定有明文。經查刑法第二百七
    十七條第一項之傷害罪、第三百零九條第一項之公然侮辱罪及同法第三百五十四
    條之毀損罪，依同法第二百八十七條、第三百十四條及同法第三百八十七條規定
    ，均須告訴乃論，而告訴人於本院審理中，業已具狀撤回告訴，有撤回告訴狀一
    份可稽，然因公訴意旨認此與上揭成罪部分有想像競合犯之裁判上一罪關係，爰
    不另為不受理判決之諭知，附此敘明。
據上論斷，應依刑事訴訟法第二百九十九條第一項前段，刑法第一百三十五條第一項
、第一百四十條第一項、第四十一條、第五十一條第五款、第七十四條第一款，罰金
罰鍰提高標準條例第一條前段、第二條，判決如主文。
本案經檢察官朱秋菊到庭執行職務
中      華      民      國    八十九    年      八      月    二十四    日
                                      臺灣高雄地方法院刑事第二庭
                                          法  官  陳  威  龍
右判決正本證明與原本無異
對於本判決如有不服應於收受送達後十日內向本院提出上訴書狀上訴於台灣高等法院
高雄分院並按他造當事人之人數附具繕本
                                          書記官  林  雯  琪
中      華      民      國    八十九    年      八      月    二十八    日
附錄本案論罪科刑法條全文
刑法第一百三十五條第一項：對於公務員依法執行職務時，施強暴脅迫者，處三年以
下有期徒刑、拘役或三百元以下罰金。
刑法第一百四十條第一項：於公務員依法執行職務時當場侮辱或對於其依法執行之職
務公然侮辱者，處六月以下有期徒刑、拘役或一百元以下罰金。


司法院資訊處製作；財團法人民間司法改革基金會備份。
